臺灣臺北地方法院刑事判決　　　　　　　　　　　　　九十一年度易字第九九五號
　　公　訴　人　臺灣臺北地方法院檢察署檢察官
　　被　　　告　丁○○
右列被告因業務侵占案件，經檢察官聲請簡易判決處刑（九十年度偵緝字第一○五○
號，含九十年度偵字第一二○四八號），本院認不宜逕以簡易判決處刑，改依通常程
序審理，判決如左：
    主  文
丁○○共同意圖為自己不法之所有，而侵占對於業務上所持有之物，處有期徒刑陸月
，如易科罰金，以參佰元折算壹日，緩刑肆年。
    事  實
一、丁○○係位於台北市○○區○○街五十巷二號二樓「網際先鋒網路咖啡店」（即
    獨資商號「全日捷資訊社」）之店員，負責電腦設備之清潔及櫃台結帳等工作，
    為因從事業務而持有「網際先鋒網路咖啡店」內電腦設備及營收現金等財物之人
    。於民國九十年三月三十一日凌晨三時許，因原任職該「網際先鋒網路咖啡店」
    之離職成年員工戊○○、甲○○、乙○○（聲請簡易判決處刑書誤載為李孝丞，
    由檢察官另行偵辦）三人不滿實際負責人丙○○未善待員工，心生怨恨，見丙○○自該店離去後，隨即進入店內向丁○○訴說丙○○之不是，並以其等前車之鑑
    遊說丁○○趕緊離職，以免後悔。丁○○因自九十年三月三十日凌晨零時始任職
    該網路咖啡店，對於丙○○為人尚無所知，在戊○○、甲○○、乙○○三人輪番
    慫恿下，意志為之動搖，竟與戊○○、甲○○、乙○○共同基於為自己不法所有
    之犯意聯絡，於同日凌晨五時許，夥同戊○○等三人將店內用以營業之電腦主機
    一部、ＣＰＵ主機板二片、硬碟機二台、復活卡二片、ＴＮＴ２音效卡二片、軟
    碟機二台、飲料、香煙、咖啡粉、綠茶粉、奶茶粉、現金新台幣（下同）八千元
    及人事考勤資料等財物搬運出店，並據為己有。得手後，除各朋分得現金二千元
    ，戊○○另分得香煙數包、綠茶粉、咖啡粉，丁○○分得電腦主機一部（暫寄放
    戊○○住處），甲○○分得ＣＰＵ主機板一片、硬碟機一台、復活卡一片、ＴＮ
    Ｔ２音效卡一片、網路卡一張、記憶體二片、香煙三包、柳橙原汁一瓶、奶茶粉
    一包等物，乙○○分得柳橙原汁一瓶、綠茶粉三包等物，丁○○分得電腦主機一
    部，人事考勤資料則於撕毀後隨手棄置。嗣至同日上午，丙○○返回發覺店內財
    物短少，經檢視監視錄影帶，得悉上情而報警處理。
二、案經丙○○訴由台北市政府警察局萬華分局報請臺灣臺北地方法院檢察署檢察官
    聲請簡易判決處刑，本院認不宜以簡易判決處刑，改依通常程序審理。
    理  由
一、右揭業務侵占之事實，迭據被告丁○○於警偵訊及本院審理中供承不諱（見九十
    年度偵緝字第一○五○號偵查卷第三十七、三十八頁），核與告訴人丙○○指訴
    被告擔任店員及夥同離職員工戊○○、甲○○、李孝丞共同搬運店內財物之情節
    大致相符（見九十年度偵字第一二○四八號偵查卷第四、五頁、九十年度偵緝字
    第一○五○號偵查卷第二十三、二十四頁），並經證人即共犯共犯戊○○、甲○○、乙○○於本院審理中結證確有於右揭時地，慫恿被告離職，並搬走前揭物品
    之情事外，並對其等各自朋分所得財物一節，分別結證：「我分到綠茶粉、咖啡
    粉及二千元左右的新台幣，另有一部電腦主機，電腦主機原來是被告要的，但放
    我家。我除還了壹台電腦主機外，其他都沒有還」、「柳橙原汁一瓶、現金二千
    元、電腦零件（顯示卡一片、主機板一片、記憶體二片、硬碟機一台、復活卡一
    片、網路卡一張）、奶茶粉一包、香煙三包，還有綠茶粉沒有分掉的先放我家，
    我除了硬碟機壹台、復活卡一片奶茶粉、香煙、現金、綠茶粉沒還之外，其他都
    還了」、「現金二千元、綠茶粉三包、柳橙原汁一罐，我所有的東西都沒有還」
    、「（問：有無帶走一些人事資料？）我們四人打卡的考勤表，並抽出錄影帶，
    這些都扔了」等語綦詳（見本院九十一年九月五日審判筆錄）。被告於偵查及本
    院審理中出於任意性之自白，有告訴人指訴及證人戊○○、甲○○、乙○○之證
    詞可資佐證，堪信確與事實相符。本件事證明確，被告上開業務侵占犯行堪以認
    定，應予依法論科。
二、查被告自九十年三月三十日凌晨零時起，正式任職於告訴人經營之「網際先鋒網
    路咖啡店」，負責電腦設備清潔及櫃台結帳等工作，此經被告於偵查中供承在卷
    ，足認其係因從事業務而持有前揭「網際先鋒網路咖啡店」內之電腦設備及營收
    現金等財物之人。核被告未經告訴人同意，私下夥同離職員工戊○○、甲○○、
    乙○○將店內用以營業之電腦主機、ＣＰＵ主機板、硬碟機、復活卡、ＴＮＴ２
    音效卡、軟碟機、飲料、香煙、咖啡粉、綠茶粉、奶茶粉、現金及人事資料等財
    物搬運出店，並據為己有之所為，係犯刑法第三百三十六條第二項之業務侵占罪
    。本件聲請簡易判決處刑書對於被告前揭犯罪事實所犯法條，雖誤載為刑法第三
    百二十一條第一項第四款之結夥三人以上竊盜罪，然公訴人已於本院審理中當庭
    更正為刑法第三百三十六條第二項業務侵占罪，此有本院九十一年九月五日審判
    筆錄可稽，本院尚無另行諭知變更起訴法條之必要，附此敘明。被告與已離職而
    不具員工身分之戊○○、甲○○、乙○○三人，就上開業務侵占犯行間，有犯意
    聯絡及行為分擔，應依刑法第三十一條第一項規定，論以共同正犯。爰審酌被告
    於案發時，任職告訴人所營之「網際先鋒網路咖啡店」甫第二日，因對告訴人之
    為人所知有限，受離職員工戊○○、甲○○、乙○○三人輪番慫恿，而萌貪念之
    犯罪動機，犯後坦承犯行不諱，及其犯罪手段、行為分擔、所得財物、智識程度
    、對告訴人財產之侵害程度等一切情狀，本院認公訴人具體求處有期徒刑六月，
    實屬妥適允當，爰量處如主文所示之刑，並諭知易科罰金之折算標準。又查被告
    前未曾受有期徒刑以上刑之宣告，有卷附臺灣高等法院檢察署刑案紀錄簡覆表可
    考，審其因一時思慮欠週，貪念作祟致罹刑章，犯後坦承犯行，深具悔意，於本
    院審理中並已賠償告訴人一萬元，雙方達成民事和解（有本院卷附和解書一紙足
    憑），經此偵審程序，當知所警惕，信無再犯之虞，所宣告之刑以暫不執行為適
    當，本院認公訴人所為宣告緩刑四年之請求，亦屬有理，並諭知緩刑四年，以啟
    自新。
三、本件雖經檢察官聲請以簡易判決處刑，惟有刑事訴訟法第四百五十一條之一第四
    項但書第一款所定不宜以簡易判決處刑之情形，依同法第四百五十二條規定，應
    由本院改依通常程序審理，附此敘明。
據上論斷，應依刑事訴訟法第四百五十二條、第二百九十九條第一項前段，刑法第二
十八條、第三十一條第一項、第三百三十六條第二項、第四十一條第一項前段、第七
十四條第一款，罰金罰鍰提高標準條例第一條前段、第二條，判決如主文。
本案經檢察官陳弘杰到庭執行職務
中    華    民    國      九十一      年      九      月      十九      日
                                      臺灣臺北地方法院刑事第六庭
                                          法  官  吳  秋  宏
右正本證明與原本無異。
如不服本判決，應於判決送達後十日內，向本院提出上訴狀。
                                          書記官  林  碧  華
中    華    民    國      九十一      年       九     月      十九     日
附錄本案論罪科刑法條全文：
刑法第三百三十六條第二項
對於業務上所持有之物，犯前條第一項之罪者，處六月以上五年以下有期徒刑，得併
科三千元以下罰金。
